# 子公司账面的资本公积如何在合并报表抵消谢谢

提问人：勇闯四方 时间：2018-01-21 22:59:54
合并抵消，如何抵消资本公积？
做合并抵消，子公司的资本公积如何进行抵消，权益法调整需要调整本期增加的资本公积，如果调整，权益调整: 借:长投 贷:资本公积 长投抵消:借:实收资本，资本公积，未分配利润 贷:长投 这样的话资本公积一借一贷，资本公积没有调整啊，合并报表还是保留了子公司的资本公积啊，这样抵消对吗？求指教

回答人：chenyiwei
你这里提到的子公司资本公积，在子公司自身报表中是如何形成的？如果这部分资本公积也是来源于子公司与合并范围以外的其他方面的交易，则这部分资本公积在合并报表层面仍应保留。